臺灣士林地方法院刑事判決　　　　　　　　　　　　　九十一年度訴字第二二一號
　　聲　請　人　臺灣士林地方法院檢察署檢察官
　　被　　　告　乙○○
右列被告因偽造文書案件，經檢察官聲請簡易判決處刑（八十九年度偵字第八七三０
號），本院認為不宜以簡易判決處刑（八十九年度簡字第一二三０號），改依通常程
序審理，判決如左：
    主  文
乙○○行使偽造私文書，足以生損害於他人，處有期徒刑月，如易科罰金，以佰
元折算壹日，緩刑貳年。
扣案勞工保險卡上偽造之「佳事通國際行銷股份有限公司」、「陳信惠」印文各壹枚
，均沒收。
    事  實
一、乙○○於民國九十一年一月間向丙○○（未據起訴）提及擬向銀行貸款，丙○○
    因前在跳蚤雜誌看過出售薪資單、在職證明之廣告，遂基於幫助乙○○行使偽造
    私文書及詐欺之犯意，於九十一年一月二十九日左右撥打上開廣告所登之電話，
    向姓名年籍不詳之人表示欲購買薪資單等資料，並告知乙○○之姓名、出生日期
    、身分證字號、住址等資料，旋於三小時後，在台北縣中和市以新台幣（下同）
    三千元之代價，向該不詳姓名人士取得記載乙○○自八十八年九月四日起投保勞
    工保險之投保單位為佳事通公司等不實事項，上蓋有偽造之「佳事通國際行銷股
    份有限公司（下稱佳事通公司）」、「陳信惠」印文各一枚，表彰由該公司交付
    之勞工保險卡一張、偽造之所得人為乙○○，佳事通公司為扣繳義務人、八十九
    年度年所得為七十五萬一千三百一十八元之各類所得扣繳暨免扣繳憑單第三聯收
    執聯（下稱扣繳憑單），及佳事通公司出具乙○○九十年九月份、十月份及十一
    月份之實領金額各為五萬三千二百六十二元、四萬九千九百三十五元及五萬三千
    七百九十一元之薪資單各一份。丙○○取得後，旋將上開資料交予乙○○。乙○
    ○明知其未在佳事通公司任職，並無上開收入，右開資料均係偽造不實，竟基於
    行使偽造私文書及意圖為自己不法所有之犯意，於九十一年一月三十一日上午九
    時三十分許，持上開偽造之勞工保險卡、薪資單、扣繳憑單，前往設於台北市○
    ○區○○路一段七十號之萬泰商業銀行建成分行（下稱萬泰商銀建成分行）申請
    Ｇ＆Ｍ卡，並於小額循環信用貸款申請書申請人公司資料欄內，填寫右揭不實職
    業資料，欲使萬泰商銀建成分行陷於錯誤，同意核發Ｇ＆Ｍ卡，足以生損害於佳
    事通公司及萬泰商銀建成分行。嗣萬泰商銀建成分行襄理謝文祥於九十一年二月
    一日至佳事通公司徵信，經佳事通公司人員告知並未雇用乙○○始知受騙，而報
    警處理，並於九十一年二月四日上午十時三十分乙○○再至萬泰商銀建成分行時
    ，為警查獲。
二、案經萬泰商銀建成分行訴由台北市政府警察局大同分局移送台灣士林地方法院檢
    察署檢察官聲請簡易判決處刑，本院士林簡易庭認為不得以簡易判決處刑，由本
    院依通常程序審判。
    理  由
一、右揭事實，業據被告乙○○於警訊、偵查及本院審理中自白不諱，核與萬泰商銀
    建成分行襄理謝文祥之指訴、證人丙○○所述，及證人即佳事通公司總經理特別
    助理陳易伸證稱：被告未在佳事通公司任職過，其提出之扣繳憑單、薪資單均為
    偽造，又公司負責人為甲○○，並非陳信惠，公司並無陳信惠之人。另勞工保險
    卡上所蓋之佳事通公司印文，亦非公司所有，係偽造的等語相符，復有前述偽造
    之勞工保險卡、薪資單、扣繳憑單，及被告填載之小額循環信用貸款申請書在卷
    可參，足見被告之自白與事實相符，本件事證明確，被告罪行洵堪認定，應依法
    論科。
二、核被告明知上開勞工保險卡、薪資單、扣繳憑單為偽造之文書，仍持以行使，足
    以生損害於佳事通公司、萬泰商銀建成分行部分，係犯刑法第二百十六條、第二
    百十條之行使偽造私文書罪，又被告以不實之資料，向萬泰商銀建成分行申請Ｇ
    ＆Ｍ卡，因該行人員發現被告所持之資料不實，未予核發而未遂部分，係犯刑法
    第三百三十九條第三項、第一項之詐欺取財未遂罪。被告行使偽造私文書之目的
    在於詐取信用卡，二罪之間有方法結果之牽連關係，為牽連犯，應依刑法第五十
    五條之規定，從一重之行使偽造私文書罪處斷。爰審酌被告自承因需錢花用，乃
    以不實資料申辦Ｇ＆Ｍ卡之犯罪動機、目的、犯罪之手段、所生之危害、犯罪後
    坦認犯行態度良好，已有悔悟之意、檢察官並請求從輕量刑等一切情狀，量處如
    主文所示之刑，並諭知易科罰金之折算標準。又被告前未曾受有期徒刑以上刑之
    宣告，此有台灣高等法院檢察署刑案紀錄簡覆表在卷可按，其因一時失慮致罹刑
    典，事後已坦承犯行，深具悔意，經此偵審教訓，自當知所警惕，信無再犯之虞
    ，本院因認前開宣告之刑以暫不執行為適當，爰併宣告緩刑二年，以觀後效，用
    啟自新。
三、偽造之勞工保險卡、薪資單、扣繳憑單，雖為被告供犯罪所用之物，惟其於申請
    Ｇ＆Ｍ卡時，業已提交萬泰商銀建成分行，已非為被告所有，自不得諭知沒收，
    蒞庭檢察官聲請沒收核屬無據。至勞工保險卡上偽造之「佳事通國際行銷股份有
    限公司」、「陳信惠」印文各一枚，則應依刑法第二百十九條之規定，均諭知沒
    收。
據上論斷，應依刑事訴訟法第四百五十二條、第二百九十九條第一項前段，刑法第二
百十六條、第二百十條、第三百三十九條第三項、第一項、第五十五條、第四十一條
第一項前段、第七十四條第一款、第二百十九條，罰金罰鍰提高標準條例第一條前段
、第二條，判決如主文。
本案經檢察官林聰良到庭執行職務。
中        華        民        國    九十一    年    七    月    十二    日
                                          臺灣士林地方法院刑事第一庭
                                              法  官  江  翠  萍
右正本證明與原本無異。
如不服本判決，應於判決送達後十日內，向本院提出上訴狀。
                                              書記官  范  淑  芬
中        華        民        國    九十一    年    七    月   二十二   日
附錄本案論罪科刑法條
刑法第二百十六條：
行使第二百十條至第二百十五條之文書者，依偽造、變造文書或登載不實事項或使登
載不實事項之規定處斷。
刑法第二百十條：
偽造、變造私文書，足以生損害於公眾或他人者，處五年以下有期徒刑。
刑法第三百三十九條第一項、第三項：
意圖為自己或第三人不法之所有，以詐術使人將本人或第三人之物交付者，處五年以
下有期徒刑、拘役或科或併科一千元以下罰金。
前二項之未遂犯罰之。
